【裁判字號】    89,交上訴,869
【裁判日期】    890831
【裁判案由】    過失傷害等
【裁判全文】
臺灣高等法院臺南分院刑事判決         八十九年度交上訴字第八六九號 Ｃ
      上  訴  人
      即  被  告  丁  ○  ○
      選任辯護人  洪  條  根  律師
右上訴人因過失傷害等案件，不服臺灣雲林地方法院八十九年度交訴字第一號中華民
國八十九年五月十七日第一審判決（起訴案號：臺灣雲林地方法院檢察署八十八年度
偵字第六一四一號），提起上訴，本院判決如左：
      主      文
原判決撤銷。
丁○○無罪。
      理      由
一、公訴意旨如起訴書所裁（如附件）。
二、訊之上訴人即被告丁○○，堅決否認有何過失傷害犯行，辯稱：伊當時人在高雄
    ，因隔天上午要帶團自桃園出境去大陸，當晚在辦公室做準備工作，自小客車亦
    置放於公司旁之小巷內，未駕駛車輛至雲林，不知肇事經過等語。
三、公訴人認被告犯有過失傷害犯行，無非以告訴人丙○○、乙○○指認被告臉部、
    身材、衣著及肇事車輛之型款、顏色及車牌號碼等均相符為其論據。
四、經查：
（一）告訴人丙○○於警訊雖供述其所駕駛之機車係遭ＥＡ─六四○六號自小客車撞
    擊，被撞後該車司機有下車看看後立即上車駕車逃逸云云，未曾供述係何種廠牌
    何種顏色車子，於偵查中供陳肇事者所駕駛者為「紅色」一千八百西西至二千
    西西之車子，惟無法指認車子，對被告「印象一致」，剛才一直看被告云云。於
    原審審理時再命指認，則表示「肯定」是在庭之被告。衡諸吾人經驗法則，距肇
    事時間愈久，記憶益形模糊，本件告訴人丙○○之指認愈加肯定，其指認被告
    係肇事者顯有瑕疵。而被告所有之小客車為一五八七西西，與丙○○所供肇事車
    輛為一八○○西西至二千西西亦不相符。
（二）告訴人乙○○警訊筆錄雖記載‧‧‧只知被一部紅色自小客車撞擊機車踏板
    處。偵查中供稱無法指認被告，僅稱「體形相當」。於原審則謂：有看到對方車
    子在我倒地的後方，當時沒有燈，看不清楚車的顏色，有看到肇事者背影等語。
    經原審命被告背向告訴人乙○○供乙○○指認則又謂肇事者係被告云云。遑論告
    訴人乙○○於原審供述看不清楚肇事車輛顏色，已見警訊筆錄記載乙○○供述肇
    事車輛係紅色不相合。而案發距原審命其指認被告背影（八十九年四月廿六日
    ）已歷九月有餘，猶能清晰記憶肇事者背影，亦有背於常情。證人即員警戊○○
    於原審結證：其到場處理時，告訴人曾告知肇事車輛係紅色云云，與乙○○於原
    審供述不符，要無可採。
（三）原審勘驗被告所有ＥＡ─六四○六號自小客車，發現左保險桿有擦痕，該保險
      桿下方縫隙較大，右保險桿下方縫隙較小，該車保險桿部分瑕疵並非嚴重，有
      照片及勘驗筆錄為憑，而告訴人所駕駛機車坐墊破損嚴重，亦有照片足稽，堪
      認被撞擊力道不弱，兩相對照，亦難認告訴人機車係被告自小客車所撞擊。抑
      有進者，被告辯稱翌日（八十八年七月二日）上午欲搭九時餘飛機帶團出國，
      晚間於高雄之旅行社內準備行程所需事物再搭夜車北上桃園機場，無暇於肇事
      時之晚間九時二十分許滯留雲林縣虎尾鎮等語。證人即員警戊○○雖曾證稱：
      售予被告汽車之前手即證人甲○○曾告以被告於是日有前來雲林載客（旅行團
      員），然未記載於筆錄，證人甲○○於本院結證未曾告知員警謂被告於是日前
      來雲林載客等語。衡情，證人甲○○為汽車中古商，與被告間僅有汽車買賣關
      係，被告實無向甲○○告知行之必要。本件應屬告訴人誤記肇事車輛牌照號
      碼所致。
五、綜上所述，應認不能證明被告犯罪。原審未詳為勾稽，為被告有罪之判決，容有
    未洽。被告上訴，指摘原判決不當，為有理由，自應予撤銷改判，為無罪之論知
    。
據上論結、應依刑事訴訟法第三百六十九條第一項前段、第三百六十四條、第三百零
一條第一項，判決如主文。
本案經檢察官劉榮堂到庭執行職務。
中    華    民    國      八十九      年      八      月     卅一       日
                                  臺灣高等法院臺南分院刑事第二庭
                                      審判長法官  游    明    仁
                                            法官  陳    清    溪
                                            法官  蘇    重    信
右正本證明與原本無異。
肇事逃逸部分如不服本判決，應於判決送達後十日內向本院提出上訴狀，其未敘述理
由者並應於提出上訴狀後十日內向本院補提理由書（應附繕本)。
                                      法院書記官  李    珍    鳳
中    華    民    國      八十九      年      九      月      二        日


司法院資訊處製作；財團法人民間司法改革基金會備份。
